【裁判字號】    90,苗簡,31
【裁判日期】    900822
【裁判案由】    給付票款
【裁判全文】
臺灣苗栗地方法院民事簡易判決  九十年度苗簡字第三一號
    原      告    丙○○
    送達代收人    甲○○
    被      告    乙○○
右當事人間請求給付票款事件，本院判決如左：
    主      文
被告應給付原告新臺幣貳拾柒萬元，及自民國八十九年八月三十一日起至清償日止，
按年息百分之六計算之利息。
本判決得假執行。
訴訟費用由被告負擔。
    事      實
甲、原告方面：
一、聲明：求為判決如主文所示。
二、陳述：訴外人陳清治向原告借款，而交付被告所簽發，面額新台幣（下同）二十
    七萬元、發票日八十九年八月三十一日，付款人新竹國際商業銀行竹南分行，票
    據號碼ＡＡ0000000號之支票一紙，詎提示不獲付款（提示日期八十九年
    八月三十一日及同年九月八日，退票理由均為存款不足），為此依票據之法律關
    係，請求被告給付票款。
三、證據：提出支票一紙、退票理由單二紙等為證。
乙、被告方面：
一、聲明：（一）請求駁回原告之訴。（二）訴訟費用由原告負擔。
二、陳述：
（一）系爭支票，係被告交付訴外人陳清治，陳清治向被告稱將持之前往銀行貼現，
      不知何故卻交予原告借款。
（二）被告與原告間並無往來交易，亦無資金往來，原告所持支票應係由背書人陳清
      治轉讓而來，原告應向其追討債務。
    理      由
一、按發票人應照支票文義擔保支票之支付。另票據債務人不得以自己與發票人或執
    票人之前手間所存抗辯之事由對抗執票人，票據法第一百二十六條、第十三條，
    分別定有明文。
二、原告主張之事實，業經其提出支票一紙、退票理由單二紙為證，被告對系爭支票
    係其所簽發一節亦不爭執，堪信為真實。查該支票並無禁止背書轉讓之記載，自
    得以背書轉讓之，被告既為發票人，自應依上開票據法之規定負付款責任。另被
    告所稱其與陳清治約定應持往銀行貼現而非向原告借款云云，係被告與執票人之
    前手陳清治間所存抗辯之事由，依上開規定，不得以之對抗執票人即原告，是其
    所辯實不足採。
三、次按執票人向支票債務人行使追索權時，得請求自為付款提示日起之利息，如無
    約定利率者，依年利六釐計算。票據法第一百三十三條亦有明文規定。從而原告
    請求被告給付系爭票款及自提示日起之法定利息，即為正當，應予准許。
四、本件係命清償票據上債務之判決，爰依職權宣告假執行。
五、據上論結，原告之訴為有理由，依民事訴訟法第四百三十六條第二項、第七十八
    條、第三百八十九條第一項第四款，判決如主文。
中      華      民      國    九十      年      八      月    二十二    日
                                  臺灣苗栗地方法院苗栗簡易庭
                                          法      官  林念祖
右為正本係照原本作成。
如對本判決上訴，須於送達後二十日內向本院提出上訴狀，並敘明上訴理由（須按對
造當事人人數提出繕本，並繳納上訴費用新臺幣四千零五十元，另附送達郵資三十四
元郵票十份）
                                          法院書記官  尤旗樟
中      華      民      國    九十      年      八      月    二十二    日


司法院資訊處製作；財團法人民間司法改革基金會備份。
